---
title: "Assignment 2: Regression models, predicting from data"
format: html
editor: visual
editor_options: 
  chunk_output_type: console
---

Annlaug Skarpeid, Mari Hebnes Tobekk, Emil Åberg, Emil Hosøy, Pia Julie Demler

## Part 1: Lactate thresholds

**Watt på 2 mmol**

```{r}
#| include: false
#| echo: false
#| message: false
#| warning: false

library(tidyverse)
library(exscidata)

data("cyclingstudy")

dat <- cyclingstudy %>%
  select(subject, group, timepoint, lac.225:lac.375) %>%
  filter(timepoint == "pre", subject == 10) %>%
  pivot_longer(names_to = "watt", 
               values_to = "lactate", 
               names_prefix = "lac.",
               names_transform = list(watt = as.numeric),
               cols = lac.225:lac.375)

m <- lm(watt ~ lactate, data = dat)

summary(m)


dat %>%
  ggplot(aes(watt, lactate, group = subject))  + 
  geom_line(lty = 2) +
  geom_point(shape = 21, fill = "lightblue", size = 2.5) +
  geom_hline(yintercept = 2, color = "red") +
  geom_vline(xintercept = 309, color = "blue")
```

```{r}
#| echo: false
#| message: false
#| warning: false

dat %>%
  ggplot(aes(watt, lactate, group = subject))  + 
  geom_line(lty = 2) +
  geom_point(shape = 21, fill = "lightblue", size = 2.5) +
  geom_hline(yintercept = 2, color = "red") +
  geom_vline(xintercept = 309, color = "blue")
```

**Watt på 4 mmol**

```{r}
#| echo: false
#| message: false
#| warning: false

library(tidyverse)
library(exscidata)

data("cyclingstudy")

cyclingstudy %>%
  select(subject, group, timepoint, lac.225:lac.375) %>%
  filter(timepoint == "pre", subject == 10) %>%
  pivot_longer(names_to = "watt", 
               values_to = "lactate", 
               names_prefix = "lac.",
               names_transform = list(watt = as.numeric),
               cols = lac.225:lac.375) %>%
 
  ggplot(aes(watt, lactate, group = subject))  + 
  geom_line(lty = 2) +
  geom_point(shape = 21, fill = "lightblue", size = 2.5) +
  geom_hline(yintercept = 4, color = "red") +
  geom_vline(xintercept = 341.5, color = "blue")
```

**Reliabilitet**

Watt på 2 mmol: 309 - 5.45%

Watt på 4 mmol: 341.5 - 4.93%

Typical error: 16.847

## Part 2: Predicting sizes of DNA fragments

**Calibration model**

```{r}
read.csv("Results_DNA.csv")

ladder <- data.frame(dist = c(29, 43.5, 60.5,
                              80.5, 106.5,  141.5,  
                              181.5, 243.5, 281.5,
                              328.5, 390.5, 465.5, 580.5), 
                     mw = c(1000, 900, 800, 
                            700, 600, 500,
                            400, 300, 250, 
                            200, 150, 100, 50))


unknown <- data.frame(dist = c(36, 60.8, 90.2, 122.2, 160.2, 208.2, 262.2, 334.2, 374.2, 422.2, 480.2, 540.8, 612.8, 242.2, 307.5, 588.8))

cal <- lm(log(mw) ~ dist, data = ladder)

ladder %>%
  ggplot(aes(dist, log(mw))) +
  geom_point() +
  geom_smooth(se = FALSE, method = "lm") +
  labs(x = "dist",
       y = "log(mv)")

summary(cal)

preds <- exp(predict(cal, newdata = unknown))
```

**Predicted sizes**

```{r}
unknown %>%
  ggplot(aes(dist, preds)) +
  geom_point()
```

## Part 3: Intepreting a regression table

Standard error er standardavviket av gjennomsnittene i en gruppe og standard error forteller oss hvor bra en modell er. En mer representativ prøve av en studie har mindre standard error. Standard error i vår modell er 0.08936. T-verdien blir brukt for å teste hypothesen og måler hvor stor forskjellen er i variasjonen i dataen. En høyere t-verdi betyr at det er med sannsynlig at null-hypothesen er sant. Vår t-verdi er -1.429. T-verdien blir brukt sammen med p-verdien. P-verdien forteller oss hvor sannsynlig det er at vår resultat er tilfeldig eller ikke. P-verdien i vår modell er 0.1646. Siden p-verdien er over 0.05 er ikke hypothesen vår signifikant og det er stor sannsynlighet at resultatene våre er tilfeldige.

```{r}
#| include: false
#| echo: false
#| message: false
#| warning: false

library(tidyverse)
library (exscidata)
library(gt)
data(hypertrophy)

dat1 <- hypertrophy %>%
  mutate(VL_change = ((VL_T3 - VL_T1) / VL_T1 * 100),
         P_change = ((PHOSPHOP70S6K_T3 - PHOSPHOP70S6K_T1) / PHOSPHOP70S6K_T1 * 100)) %>%
  select(PARTICIPANT, VL_change, P_change) %>%
  print()

m <- lm(VL_change ~ P_change, data = dat1)

summary(m)

plot(m)
```

```{r}
#| echo: false
#| message: false
#| warning: false

dat1 %>%
  ggplot(aes(P_change, VL_change)) +
  geom_point() +
  geom_smooth(se = FALSE, method = "lm") +
  labs(x = "T1 to T3 p-p70s6k change (%)",
       y = "T1 to T3 VL thickness change (%)") +
  geom_vline(xintercept = 0) +
  geom_hline(yintercept = 0) +
  annotate("label", x = max(-60), y = 20, label = "p = 0.1646")
```
